臺灣臺中地方法院小額民事判決
111年度豐小字第882號
原      告  元大商業銀行股份有限公司



法定代理人  翁健    
訴訟代理人  沈政男  
            陳谷庸  
被      告  張明富  



上列當事人間請求清償借款事件，本院於民國111年10月4日言詞
辯論終結，判決如下：
    主      文
一、被告應給付原告新臺幣16,928元，及自民國96年5月4日起至
    民國104年8月31日止，按週年利率百分之20計算之利息，暨
    自民國104年9月1日起至清償日止，按週年利率百分之15計
    算之利息。
二、訴訟費用新臺幣1,000元由被告負擔。
三、本判決得假執行。
    事實及理由
壹、原告起訴主張：被告於民國93年8月9日向訴外人大眾商業銀
    行股份有限公司（下稱大眾銀行）申請現金卡使用，約定得
    於貸款額度新臺幣（下同）2萬元內取款動用，並按週年利
    率百分之18.25固定計息，如未依約繳納最低應付款時，除
    喪失期限利益，全部借款視為到期外，延滯期間之利息改依
    週年利率20％計算。詎被告自96年5月4日起即未依約繳款，
    依約債務視為全部到期，尚積欠16,928元及主文第1項所示
    之利息未為償還，且迭經催討均置之不理。爰依消費借貸契
    約之法律關係提起本訴，並聲明：如主文第一項所示。
貳、被告答辯則以：不爭執確有積欠原告上開款項，但目前沒有
    能力一次償還，僅能以分期方式還款等語。並聲明：原告之
    訴駁回。
參、本院之判斷：原告主張之前開事實，業據提出與其陳述相符
    之大眾銀行現金卡申請書暨約定事項、歷史資料查詢系統表
    、金融監督管理委員會函文等件為證（見本院卷第17頁至第
    27頁），且為被告所不爭執（見本院卷第46頁），堪認為真
    實。從而，原告基於消費借貸之法律關係，請求被告給付如
    主文第1項所示之金額及利息，為有理由，應予准許。至被
    告所辯上情，屬被告自身償還能力，尚不影響本院前開認定
    ，僅此敘明。
肆、本判決係依小額訴訟程序所為被告敗訴之判決，依民事訴訟
    法第436條之20規定，應依職權宣告假執行。
伍、依民事訴訟法第78條、第436條之19第1項規定，確定其訴訟
    費用額為1,000元（即原告繳納之第一審裁判費1,000元），
    由被告負擔。
中　　華　　民　　國　　111 　年　　10　　月　　19　　日
                  臺灣臺中地方法院豐原簡易庭
                              法  官 段奇琬
以上正本證明與原本無異。
如不服本判決，應於送達後20日內，以判決違背法令為理由，向
本院提出上訴狀並表明上訴理由 (上訴理由應表明一、原判決所
違背之法令及其具體內容；二、依訴訟資料可認為原判決有違背
法令之具體事實)，如於本判決宣示後送達前提起上訴者，應於
判決送達後20日內補提上訴理由書（須附繕本）。
中　　華　　民　　國　　111 　年　　10　　月　　19　　日
                              書記官  王政偉